臺灣臺北地方法院交通事件裁定　　　　　　　　　　九十三年度交聲字第五０二號
　　異議人即
　　受處分人　甲○○
右列異議人即受處分人因違反道路交通管理處罰條例事件，對於臺北市交通事件裁決
所中華民國九十三年五月七日所為之處分（原處分案號：北市裁三字第裁二二─Ａ一
Ａ二００二五０號），聲明異議，本院裁定如左：
    主      文
異議駁回。
    理      由
一、按行車速度，依標誌或標線之規定，無標誌或標線者，在未劃設車道線或行車分
    向線之道路、市區時速不得超過三十公里，道路交通安全規則第九十三條第一項
    第一款但書定有明文。又汽車駕駛人，行車速度超過規定之最高時速者，處新臺
    幣（下同）一千二百元以上二千四百元以下罰鍰，並予記違規點數一點，道路交
    通管理處罰條例第四十條第一項、第六十三條第一項亦有明定。
二、本件異議人即受處分人甲○○駕駛車牌號碼ＶＫ─九九九七號自用小客車，於民
    國九十二年十二月十日上午十一時四十五分，沿台北市○○街西向東行駛至肇事
    地點時，左前車頭與沿東向西行駛之ＣＲ─六三三二號自小客車前車頭撞擊而肇
    事。經警舉發「一、超速行駛（限速三十公里，自稱四十公里）二、未帶駕照駕
    駛車輛」之違規。嗣經受處分人提出申訴，原處分機關臺北市交通事件裁決所函
    請原舉發單位調查結果，仍認受處分人有前揭違規行為，乃依道路交通管理處罰
    條例第四十條第一項及第二十五條第一項第三款規定，計裁決罰鍰新台幣二千元
    整，並依同條例第六十三條第一項規定記違規點數一點。
三、異議人即受處分人聲明異議意旨固不否認其確有未帶駕照而駕駛上開車輛於前揭
    時間行經上開路段等事實，惟辯稱：撞車當時，雙手重傷、骨折，疼痛非常，筆
    錄中有關車速之陳述，非意識清醒下所為，且該路段係連續彎路，上坡車速絕不
    可能四十公里云云。經查，異議人所有前開車輛，以時速四十公里之速度行經前
    開路段並與他車發生擦撞肇事等情，有台北市政府警察局交通事故談話紀錄表一
    紙在卷可稽。雖異議人以其因肇事後手部受傷疼痛、意識不清，導致錯誤陳述當
    時車輛行進之速度，進而否認其有超速之事實，惟查上開交通事故談話紀錄表第
    九點之記載：「問：您是否意識清醒接受詢問。答：是。」可知異議人於肇事後
    承認意識清醒在先，於接獲舉發通知單後又否認在後，顯示異議人係因不服裁罰
    結果，致其陳述前後反覆，故上開所辯，實不足採。至於，異議人雖一再辯稱其
    山居三十年、駕車三十年，不可能於山坡上車速四十，筆錄內所載車速四十係其
    口誤，並提出相片十六幀為佐證，然而，異議人既具有長達二、三十年長期駕車
    行經本件肇事路段之經驗，則其對於肇事當時之行車上坡速度自當了然於心，在
    此情況下，異議人仍辯稱當時係錯報時速，不啻與常理有違。再者，異議人所提
    出之相片並不能證明其肇事當時之車速符合規定，其亦未能舉出任何證據證明員
    警舉發有何違誤情事，是以異議人以上並無超速等情詞置辯，皆無足採信。
四、綜前所述，異議人既有於右揭時地未帶駕照駕車及超速行駛之違規行為，原處分
    機關依道路交通管理處罰條例第二十五條第一項第三款、第四十條第一項、第六
    十三條第一項及違反道路交通管理事件統一裁罰基準表規定，分別裁處罰鍰三百
    元及一千七百元（合計共二千元），並予計違規點數一點，核無不當。本件異議
    為無理由，應予駁回。
據上論斷，應依道路交通案件處理辦法第十九條，裁定如主文。
中　　　華　　　民　　　國　　九十三　　年　  　九  　　月　　　二十九　日
                                    臺灣臺北地方法院交通法庭
                                        法  官  趙子榮
右正本證明與原本無異
如不服本裁定應於送達後五日內向本院提出抗告狀
                                        書記官  林鈴芬
中　　　華　　　民　　　國　　九十三　　年　　　十　　　月　　　四　　　日
